【裁判字號】    89,竹簡,499
【裁判日期】    891123
【裁判案由】    給付票款
【裁判全文】
臺灣新竹地方法院民事判決                        八十九年度竹簡字第四九九號
    原      告  丙○○
    訴訟代理人  乙○○
    被      告  甲○○
                        身分證.
右當事人間請求給付票款事件，本院判決如左：
    主    文
被告應給付原告新臺幣柒拾萬壹仟元，及其中新臺幣參拾貳萬元自民國八十八年九月
三十日起至清償之日止，其中參拾捌萬壹仟元自民國八十八年十一月三十日起至清償
之日止，均按年息百分之六計算之利息。
訴訟費用由被告負擔。
本判決第一項得假執行。
    事實及理由
一、原告訴之聲明：如主文所示。
二、事實摘要：
  （一）原告起訴主張其執有被告簽發，均以新竹國際商業銀行為付款人、發票日分
        別為民國八十八年九月三十日、八十八年十一月三十日，票面金額分別為新
        台幣（下同）三十二萬元、四十八萬一千元，票據號碼分別為ＡＡ0000
        000號、ＡＡ0000000號之支票二紙（以下簡稱系爭支票），詎其
        分別於八十八年九月三十日、八十八年十一月三十日向付款人為付款之提示
        ，竟因存款不足而遭退票，為此請求被告給付票款七十萬一千元，及分別自
        八十八年九月三十日、八十八年十一月三十日起至清償之日止，均按年息百
        分之六計算之利息。並提出支票及退票理由單各二紙為證。
  （二）被告則以系爭支票乃訴外人吳昭雄向其借用，其與原告素不相識，亦未取得
        系爭支票上所載之金額，目前無能力解決等語，資為抗辯。
三、本院之判斷：
  （一）原告起訴主張其執有被告簽發之系爭支票，詎其分別於八十八年九月三十日
        、八十八年十一月三十日向付款人為付款之提示，均因存款不足而遭退票之
        事實，業據其提出支票及退票理由單各二紙為證，復未被告所不爭執，自堪
        信為真實。
  （二）按票據債務人不得以自己與發票人或執票人之前手間所存抗辯之事由對抗執
        票人。但執票人取得票據出於惡意者，不在此限。票據法第十三條定有明文
        。票據行為為不要因行為，即不以給付之原因為要素而得成立之行為，凡簽
        名於票據之人，不問原因如何，均須依票上所載文義負責，除執票人取得票
        據係出於惡意成詐欺者外，發票人不得以自己與執票人前手所存抗辯之意由
        ，對抗執票人。最高法院四十九年台上字第六七八號判例可資參照。經查，
        本件被告對系爭支票之真正既不爭執，亦未提出任何事證以資證明原告取得
        系爭支票係屬惡意，揆諸前開說明，被告自應依票載文義負給付票款之責任
        ，其以系爭支票乃訴外人吳昭雄向其借用，其與原告素不相識，亦未取得系
        爭支票上所載之金額等語置辯，自不足採。
  （三）次按發票人應照支票文義擔保支票之支付，又執票人向支票債務人行使追索
        權時，得請求自為付款提示日起之利息，如無約定利率者，依年利六釐計算
        。票據法第一百二十六條、第一百三十三條分別定有明文。從而，原告依票
        據法行使追索權，請求被告給付票款七十萬一千元，及分別自八十八年九月
        三十日起至清償之日止、八十八年十一月三十日起至清償之日止，均按年息
        百分之六計算之利息，洵屬有據，應予准許。
  （四）查本件係命清償票據上債務之判決，爰依職權宣告假執行。
四、結論：本件原告之訴為有理由，依民事訴訟法第四百三十六條第二項、第三百八
    十五條第一項前段、第七十八條、第三百八十九第一項第四款，判決如主文。
中      華      民      國    八十九    年     十一    月     二十三    日
                                  臺灣新竹地方法院新竹簡易庭
~B法      官  王鳳儀
右為正本，係照原本作成。
如對本判決上訴，須於判決送達後廿日內向本院提出上訴狀。
~B法院書記官  彭連喜
中      華      民      國    八十九    年     十一    月     二十三    日


司法院資訊處製作；財團法人民間司法改革基金會備份。
